臺灣彰化地方法院刑事判決　　　　 100年度訴字第474、826號
公　訴　人　臺灣彰化地方法院檢察署檢察官
被　　　告　黃焯彬
選任辯護人　鄭弘明律師
選任辯護人　張崇哲律師
上列被告因違反毒品危害防制條例等案，經檢察官提起公訴（10
0年度偵緝字第113號、100年度偵字第2245號）及於本院審理時
以言詞追加起訴，本院判決如下：
    主  文
黃焯彬所犯如附表一、二、三所示之罪，各處如附表一、二、三
「所處罪刑」欄所示之刑。主刑部分，應執行有期徒刑參年。
其餘被訴販賣第三級毒品予李欣燕部分，無罪。
    犯罪事實
一、黃焯彬明知愷他命（即Ketamine，俗稱K他命）係屬毒品危
    害防制條例第2條第2項第3款規定之第三級毒品，非經許可
    ，不得販賣、轉讓；竟基於販賣第三級毒品愷他命之犯意，
    或與未滿18歲綽號「小君」之少年00君（真實姓名年籍詳卷
    ）共同基於販賣第三級毒品愷他命以營利之犯意聯絡，或單
    獨基於販賣第三級毒品愷他命以營利之犯意，先以每公克愷
    他命新臺幣300或350元不等價格，向不詳年籍成年人販入愷
    他命後，即以每公克600元價格賣出，賺取價差250至300元
    方式，並使用0000000000號行動電話門號，聯繫販賣毒品之
    事宜，於附表一所示時間、地點，以附表一所示金額、數量
    ，販賣予附表一所示之少年顧00、蔣凱婷、洪益峰等人，合
    計8次，販賣所得合計為新臺幣（下同）7,200元。
二、黃焯彬亦明知愷他命經行政院衛生署明令公告列為管制藥
    品，非經許可，不得轉讓他人，且國內經核准製造之愷他命
    製劑為液體注射劑，另單獨基於明知為偽藥而轉讓之犯意，
    於附表二所示時間、地點，將在國內不法集團非法製造之愷
    他命，而為其持有之愷他命，以附表二所示數量，無償轉讓
    予附表二所示之梁宏銘，合計2次。
三、黃焯彬明知甲基安非他命係毒品危害防制條例第2條第2項第
    2款所規定之第二級毒品，不得非法持有而販賣，竟基於販
    賣第二級毒品甲基安非他命以營利之犯意，先於99年10月5
    日前數日之某時，以13公克18,000元代價在彰化市不詳處所
    ，自不詳年籍成年人處販入甲基安非他命後，再以其所有之
    0000000000號行動電話，作為販賣甲基安非他命聯絡之用，
    於附表三所示時地，將甲基安非他命，以20,000元販賣予附
    表三之李欣燕1次，藉此營利。
四、案經彰化縣警察局和美分局報告臺灣彰化地方法院檢察署檢
    察官偵查起訴及追加起訴。
    理  由
壹、程序方面：
一、按檢察官於第一審辯論終結前，得就與本案相牽連之犯罪，
    追加起訴，追加起訴得於審判期日以言詞為之，刑事訴訟法
    第265條定有明文，又一人犯數罪，或數人共犯一罪或數罪
    者，為相牽連案件，茲被告所犯數罪，經檢察官提起公訴，
    而檢察官追加起訴如附表三之犯罪事實，與檢察官已起訴附
    表一、附表二之犯罪事實，有一人犯數罪之相牽連關係，故
    檢察官於本院審理時，當庭以言詞追加附表三之犯罪事實，
    請求本院合併審理，自屬有據，本院自應就該合法追加起訴
    如附表三之犯罪事實，予以審理，附此敘明。
二、證據能力:
（一）、按偵查犯罪機關依法定程序監聽之錄音，係以監聽之錄
        音帶為其調查犯罪所得之證據，司法警察依據監聽錄音
        結果予以翻譯而製作之通訊監察譯文，乃該監聽錄音帶
        內容之顯示，此為學理上所稱之「派生證據」，屬於文
        書證據之一種。於被告或訴訟關係人對其譯文之真實性
        發生爭執或有所懷疑時，法院固應依刑事訴訟法第165
        條之1第2項規定，勘驗該監聽錄音帶以踐行調查證據之
        程序，俾確認該錄音聲音是否為通訊者本人及其內容與
        通訊監察譯文之記載是否相符，或傳喚該通訊者為證據
        調查。倘被告或訴訟關係人對該通訊監察譯文之真實性
        並不爭執，即無勘驗辨認其錄音聲音之調查必要性，法
        院於審判期日如已踐行提示通訊監察譯文供當事人辨認
        或告以要旨，使其表示意見等程序並為辯論者，其所為
        之訴訟程序即無不合（最高法院97年度臺上字第561號
        判決意旨參照）。查本件自99年10月11日至99年12月08
        日止，對被告黃焯彬前開0000000000號行動電話所為之
        通訊監察，均係檢察官依通訊保障及監察法，向本院聲
        請核發實施，有本院99年聲監字第755號、99年聲監續
        字第673號通訊監察書附卷足稽（見本院卷第42至45頁
         ），符合通訊保障及監察法之法定程序，是前揭通訊
        監察書許可之監察期間內監聽所得之譯文，符合通訊保
        障及監察法之法定程序，係屬合法取得之證據。又被告
        及其辯護人對於前開通訊監察譯文內容之真正並無爭執
        ，對於錄音光碟所譯成文書及內容之真正亦不爭執，且
        本案通訊監察譯文並於本院審理時經合法調查，則前開
        通訊監察所得之譯文自具有證據能力。
（二）、按被告之自白，非出於強暴、脅迫、利誘、詐欺、疲勞
        訊問、違法羈押或其他不正之方法，且與事實相符者，
        得為證據，刑事訴訟法第156條第1項定有明文。本件被
        告於偵查中及本院準備程序及審理中所為之自白，係在
        未受任何「強暴、脅迫、利誘、詐欺、疲勞訊問、違法
        羈押或其他不正之方法」情況下所為，核與以下所述證
        人供述相符，足認該自白與事實相符，依法自得為證據
        。
（三）、按被告以外之人（包括證人、鑑定人、告訴人、被害人
        及共同被告等）於審判外之陳述雖不符刑事訴訟法第
        159條之1至之4等4條之規定，而經當事人於審判程序同
        意作為證據，法院審酌該言詞陳述或書面陳述作成時之
        情況，認為適當者，亦得為證據；當事人、代理人或辯
        護人於法院調查證據時，知有刑事訴訟法第159條第1項
        不得為證據之情形，而未於言詞辯論終結前聲明異議者
        ，視為有前項之同意，同法第159條之5定有明文。立法
        意旨在於傳聞證據未經當事人之反對詰問予以核實，原
        則上先予排除。惟若當事人已放棄反對詰問權，於審判
        程序中表明同意該等傳聞證據可作為證據；或於言詞辯
        論終結前未聲明異議，基於尊重當事人對傳聞證據之處
        分權，及證據資料愈豐富，愈有助於真實發見之理念，
        且強化言詞辯論主義，使訴訟程序得以順暢進行，上開
        傳聞證據亦均具有證據能力。本案被告、選任辯護人、
        檢察官於本院審理程序，就本判決下列引用之供述證據
        ，並未加爭執，且本院審酌證據作成之形式，均無瑕疵
        、與待證事實具有關連性等情況，認為適當，且無違法
        取得之情形，既經本院依刑事訴訟法規定踐行調查證據
        程序，均具有證據能力。
貳、實體方面:
一、販賣第三級毒品愷他命部分:
（一）被告於本院準備程序及審理時供稱「販賣愷他命進貨1公
      克300元或350元，賣出是1公克賣600元價格」，足徵，被
      告有販賣第三級毒品賺差價之營利意圖。
（二）附表一編號1、2販賣愷他命給少年顧00之犯行，檢察官雖
      未論及共犯之情，惟依下列事證，足認該等犯行，有共犯
      存在:
      (1)被告於本院審理時供承「附表一編號1犯行，與未滿18
        歲之少年000共犯」；而卷附通訊監察譯文，顯示證人
        顧00（12歲以上未滿18歲少年、年籍詳卷）於附表一編
        號1之時地，自始係撥打電話與持用0000000000電話之
        綽號「小君」女子通話，有0000000000門號通訊監察譯
        文（和美分局100年2月和警分偵字第1000003986號警卷
        第28頁正反面）附卷足稽，而證人顧00於警詢稱「0000
        000000為其使用之門號，伊於附表一編號1時間以00000
        00000門號與被告持用之0000000000之通聯內容，是要
        向被告黃焯彬購買毒品愷他命，其中附表一編號1那次
        ，是以400元代價向被告買，然後是被告之女友小君親
        手在彰化市山水和風汽車旅館裡頭一樓停車地方交給我
        的」，其復於檢察官偵查時證稱「99年10月12日凌晨3
        時4分的幾通電話，是伊與小君的通聯，小君以被告的
        電話打給我，講我要向被告買愷他命的事，當時我們是
        以乾麵代稱愷他命，因為那時我與被告不熟，所以透過
        小君向被告買愷他命，我直到10月底才當被告女友，那
        一次我在山水和風汽車旅館一樓停車場用400元買1支的
        量，我回去再自己沾在香煙裡施用，當時被告他們都在
        山水和風汽車旅館裡，是小君下來將愷他命交給我（99
        年度偵字第10987號卷第162頁）」等語，均核與證人顧
        00於本院審理時結證情形相符。準此，被告自白與事實
        相符，得為不利被告認定依據。
      (2)次查，被告於本院審理時已自白「附表一編號2犯行，
        與12歲以上未滿18歲少年小君共犯」之情；且99年10月
        20日，少年顧00先於凌晨2時41分、2時42分傳簡訊至被
        告持用之0000000000內容提及「你問你男朋友身上有沒
        有搖，搖酒瓶的杯子」，又於凌晨2時56分撥打至被告
        使用之0000000000門號，先由小君與顧00談論，談到一
        半時，又改由被告與顧00商談，嗣顧00又於3時20分、3
        時29分、3時31分，分別傳簡訊至被告之0000000000門
        號，接著，顧00又於凌晨3時39分打電話至被告持用之0
        000000000門號，先由顧00與小君談論「杯子」之事，
        再由被告與顧00在電話中提到已幫顧00拿好了「杯子」
        ，嗣顧00於同日凌晨3時55分、3時59分，又以00000000
        00門號分別打至0000000000門號，由小君與顧00通聯，
        嗣同日凌晨6時45分，顧00又以0000000000門號傳簡訊
        至被告0000000000門號內容略為「你家的杯子我喜歡啦
        」，有相關通聯譯文附卷足稽（和美分局100年2月和警
        分偵字第1000003986號警卷第29頁反面至30頁背面），
        足徵，少年顧00於99年10月20日6時45分前，已自被告
        及小君處取得「杯子」；而證人顧00警詢稱「99年10月
        20日2時41分至6時45分之10通電話通聯譯文，是要向被
        告買毒品愷他命，這次以800元向他買，被告在彰化市
        ○○路7-11店前交愷他命給伊（警卷第31頁）」，復於
        檢察官偵查中稱「99年10月20日凌晨2時41分的幾通電
        話譯文，是我要跟被告買愷他命，最先開始是我與被告
        通話，後來換成小君跟我談，我們是以搖酒瓶的杯子來
        代稱愷他命，話中海尼根是愷他命之意，這次跟被告買
        到愷他命，800元在隔天才給被告，交易地點在彰化市
        中央陸橋下面7-11後面那條路，在路邊由被告交給我，
        當時小君有在場，隔天我在同一地點付800元給被告。
        我是向被告買愷他命，小君知道被告賣愷他命給我，因
        為那次通聯最後一通是我和小君對話（99年偵字第1098
        7號卷第163頁）」，亦與證人顧00在本院審理時結證情
        形相符，在在證明，附表一編號2之時地，顧00是透過
        小君向被告購買愷他命。被告自白與事實相符，得為不
        利被告認定依據。
      (3)末按，被告於本院審理時當庭念出「00君（即小君）之
        出生年月日，及住居地，曾受保護管束」之情，均核與
        本院調閱之00君年籍相符，有00君之個人基本資料查詢
        結果、臺灣高等法院被告前案紀錄表附卷足稽。又證人
        顧00為12歲以上未滿18歲少年之情，亦有其個人基本資
        料足稽。足徵，被告犯附表一編號1、2犯行時，均知小
        君係未滿18歲少年。再參以附表一編號1、2之犯行，若
        非係少年顧00與小君通聯後，直接由小君出面交付愷他
        命給少年顧00並收錢，即係由顧00與小君及被告通聯商
        談買愷他命後，由被告出面賣愷他命予顧00並收錢等情
        ，被告與未滿18歲之少年小君，就附表一編號1、2之犯
        行，均有犯意聯絡及行為分擔，即堪認定。
      (4)綜上，被告與未滿18歲少年共犯附表一編號1、2犯行，
        事證明確，應依法論科。
（二）至於附表一編號3至8所示之犯行，除據被告黃焯彬於警詢
      、檢察官偵查中及本院準備程序及審理時自白不諱外，復
      據證人蔣凱婷、洪益峰於警詢證述，檢察官偵查時結證屬
      實，復有其等談論買賣愷他命時之通聯譯文附卷足稽，亦
      堪信實。
（三）綜上，被告販賣第三級毒品犯行明確，應依法論科。
二、轉讓愷他命部分:附表二所示之犯行，亦據被告黃焯彬於警
    詢、檢察官偵查中及本院準備程序及審理時自白，核與證人
    梁宏銘警詢、檢察官偵查中結證相符，故被告此部分自白，
    與事實相符，得為不利被告認定依據，事證明確，其轉讓禁
    藥犯行明確，應依法論科。
三、販賣第二級毒品部分:
（一）被告於本院審理時供承「在販賣甲基安非他命給李欣燕之
      前幾天，以18,000元在彰化市向不詳年籍成年人販入13公
      克甲基安非他命後，以20,000元賣予李欣燕」，足徵，被
      告有販賣甲基安非他命營利意圖。
（二）犯罪事實欄附表三所示犯行，亦據被告黃焯彬於本院審理
      時自白，核與證人李欣燕於警詢及本院審理時結證情形相
      符，且證人李欣燕於99年11月23日在和美分局稱「99年10
      月5日下午3時41分以0000000000及0000000000號行動電話
      與被告使用之0000000000通聯內容，係向被告購買2萬元
      甲基安非他命」，而證人李欣燕警詢當日所採尿液呈甲基
      安非他命陽性反應，並經臺灣臺中地方法院以100年度毒
      聲字第167號裁定送觀察勒戒後認無繼續施用傾向，經檢
      察官為不起訴處分之情，業據本院向臺灣臺中地方法院檢
      察署調閱100年度毒偵字第292號全卷，核閱屬實，並有臺
      灣臺中地方法院檢察署100年度毒偵字第292號不起訴處分
      書附卷足稽，足徵，被告於附表三所示時地，確係販賣第
      二級毒品甲基安非他命予證人李欣燕，故被告於本院審理
      時自白於附表三時地販賣甲基安非他命予證人李欣燕，與
      事實相符。
（三）此外，復有被告黃焯彬所使用之0000000000號行動電話與
      上開證人李欣燕之通訊監察譯文及本院99年聲監字第755
      號、99年聲監續字第673號通訊監察書附卷足稽。故被告
      於本院審理時之自白，與事實相符，且有李欣燕與事實相
      符之證詞佐證，自得為不利被告被告黃焯彬販賣甲基安非
      他命認定之依據。
四、論罪科刑:
（一）被告所為犯罪事實欄一附表一編號1至8所為，均係犯毒品
      危害防制條例第4條第3項之販賣第三級毒品罪共8罪。至
      於附表一編號1至2之犯行，因其與未滿18歲少年小君有犯
      意聯絡及行為分擔，應論以共同正犯，並依兒童及少年福
      利法第70條第1項前段加重其刑。又查成年人對未成年人
      犯毒品危害防制條例第6條、第7條、第8條之罪者，始應
      依各該條項之罪，加重其刑至2分之1，此觀同條例第9條
      之規定自明。故被告販賣第三級毒品予少年顧00部分，不
      在上揭條例所規定應加重其刑之範圍，且亦非屬於兒童及
      少年福利法第70條第1項所規定成年人故意對少年犯罪，
      應加重其刑之範圍，自不能適用該法條認顧00係未成年之
      被害人，而以具刑法分則性加重規定之條文，再對被告加
      重其刑（同旨見最高法院95年度台上字第4670號判決參照
      ），附此敘明。
（二）按愷他命（Ketamine）業經行政院分別於91年1月23日與9
      1年2月9日公告為第三級毒品與管制藥品，其合於醫藥及
      科學上使用者為管制藥品，是以機構業者須依照管制藥品
      管理條例規定，取得相關證照後，始得從事管制藥品之輸
      入、輸出、製造、販賣、購買、使用等業務，否則即為毒
      品。製造、輸入之藥品須經行政院衛生署核准發給藥品許
      可登記資料，始得製造、輸入，經查行政院衛生署藥品許
      可證登記資料，核准之愷他命製劑均為國內藥廠製要之液
      體注射劑如附件，其使用須經醫師開立管制藥品專用處方
      箋且限由醫師使用，有行政院衛生署食品藥物管理局100
      年5月9日FDA管字第1000026467號函附卷足稽。茲藥品之
      製造或輸入或調劑，應依相關法令規定辦理，而目前實務
      上經行政院衛生署核准登記之愷他命製劑，僅單方注射1
      種，已如前述，茲據證人顧00及洪益峰警詢稱「向被告購
      得之愷他命係以磨成粉末後再施用」，足徵，被告販賣或
      轉讓之愷他命，顯非注射製劑，自非合法製造。而國內屢
      屢查獲違法製造愷他命之案例，而本案被告販賣或轉讓之
      愷他命並無其他積極證據足認係國外輸入，是上開被告販
      賣或轉讓之愷他命，應為國內違法製造之偽藥，堪予認定
      。次按毒品之範圍尚包括影響精神物質與其製品，而藥事
      之管理，亦非僅止於藥品之管理，又毒品未必係經公告之
      禁藥、偽藥，禁藥、偽藥亦未必為毒品，毒品危害防制條
      例與藥事法二者，並無必然之特別法與普通法關係，故除
      有轉讓之第二級毒品、第三級毒品達毒品危害防制條例第
      8條第6項之一定數量，經依法加重後之法定刑較藥事法第
      83條第1項之法定刑為重之情形外，因藥事法第83條第1項
      為後法，且為重法（查毒品危害防制條例第8條第2項、第
      3項之轉讓第二級毒品、第三級毒品罪及藥事法第83條第1
      項之轉讓禁藥、轉讓偽藥罪，同有處罰之規定，而依92年
      7月9日總統令修正公布，自93年1月9日施行之毒品危害防
      制條例第8條第6項規定，轉讓毒品達一定數量者，加重其
      刑至二分之一，其標準由行政院定之。若未達加重刑之標
      準，該條第2項之轉讓第二級毒品罪之法定本刑為有期徒
      刑6月以上5年以下有期徒刑，得併科70萬元以下罰金，第
      3項之轉讓第三級毒品罪之法定本刑為有期徒刑3年以下，
      得併科30萬元以下罰金，93年4月21日修正公布，同年月
      23日施行之藥事法第83條第1項之轉讓禁藥罪、轉讓偽藥
      罪，其法定最重本刑為有期徒刑7年，兩者相較，藥事法
      為後法且為較重罪），應優先適用藥事法處罰（臺灣高等
      法院暨所屬法院94年法律座談會刑事類提案第8號結論，
      最高法院96年度台上字第3582號判決意旨參照）。查被告
      犯罪事實欄二附表二轉讓第三級毒品愷他命予梁宏銘之犯
      行，其轉讓愷他命之淨重，並無證據可資證明已達行政院
      依毒品危害防制條例第8條第6項於93年1月7日以院臺法字
      第0930080551號令頒之「轉讓持有毒品加重其刑之數量標
      準」第2條第1項第3款關於第三級毒品在淨重20公克以上
      之規定(於99年11月20日經行政院以院臺法字第098007364
      7號令修正發佈名稱全文「轉讓毒品加重其刑之數量標準
      」，條文內容並未變更)，依罪疑唯輕原則，應從被告有
      利認定，認為被告所轉讓之愷他命數量，未達上開加重其
      刑標準，並不成立毒品危害防制條例第8條第6項、第3項
      之罪。故核被告所為犯罪事實欄二、附表二編號1至2犯行
      ，均係犯藥事法第83條第1項轉讓偽藥罪。
（三）被告所為犯罪事實欄三附表三犯行，係則犯毒品危害防制
      條例第4條第2項之販賣第二級毒品罪。
（四）被告所為上揭8次毒品危害防制條例第4條第3項販賣第三
      級毒品罪，2次藥事法第83條第1項轉讓偽藥罪，及1次毒
      品危害防制條例第4條第2項販賣第二級毒品罪，犯意各別
      ，行為互殊，應分論併罰。
（五）按毒品危害防制條例第17條第2項關於「犯第四條至第八
      條之罪於偵查及審判中均自白者，減輕其刑。」之規定，
      旨在獎勵犯罪人之悛悔，同時使偵查或審判機關易於發現
      真實，以利毒品查緝，俾收防制毒品危害之效；故不論該
      被告之自白，係出於自動或被動、簡單或詳細、一次或多
      次，並其自白後有無翻異，苟其於偵查及審判中均有自白
      ，即應依法減輕其刑（最高法院98年度台上字第6928號判
      決參照）。查被告就上開犯罪事實欄一附表一之犯行，於
      偵查中及本院審理時均坦白承認，應依毒品危害防制條例
      第17條第2項之規定，均各減輕其刑。
（六）被告就所為犯罪事實欄一附表二之犯行，雖於偵查及審理
      中均自白，業如前述，惟按對於不同刑罰法律間具有法規
      競合關係者，由法院為比較適用時，應本於法律整體適用
      不得割裂原則。實務上，於同一法律為新舊法比較適用時
      ，亦本此原則(最高法院27年上字第2615號判例參照)。被
      告轉讓愷他命之行為，既發生藥事法第83條第1項與毒品
      危害防制條例第8條第3項規定間之法規競合關係，而應優
      先適用較重之藥事法第83條第1項規定論處，縱被告上開
      犯行，於偵查及審判中均自白，基於法律整體適用不得割
      裂原則，不得另依毒品危害防制條例第17條之規定，減輕
      其刑(臺灣高等法院暨所屬法院98年法律座談會刑事類提
      案第16號研討結果參照)，是被告所為上開轉讓愷他命之
      犯行，因係依藥事法第83條第1項規定處斷，自不得再割
      裂適用毒品危害防制條例第17條減刑規定，附此敘明。
（七）毒品危害防制條例於民國98年5月20日修正公布，其中第
      17條增列第2項規定：「犯第四條至第八條之罪於偵查及
      審判中均自白者，減輕其刑。」，其立法目的為使犯該條
      例第4條至第8條案件之刑事訴訟程序儘早確定，並鼓勵被
      告自白認罪，以開啟其自新之路，爰對犯上開罪名之被告
      ，於偵查及審判中均自白時，採行寬厚之刑事政策。亦即
      ，立法者基於鼓勵被告自白認罪以啟自新，並促使案件儘
      早確定之刑事政策考量，就實體事項規定符合特定條件者
      ，予以減輕其刑。又刑事被告之基本訴訟權利，包含其在
      訴訟上應享有充分之防禦權，被告完全知悉其被訴事實及
      相關法律適用之前提事實，則為其充分行使防禦權之先決
      條件。故刑事訴訟法第95條第1款前段規定「訊問被告應
      先告知犯罪嫌疑及所犯所有罪名。」此一訊問被告前，應
      先踐行之法定義務，屬刑事訴訟之正當程序，於偵查程序
      同有適用。如檢察官於偵查中訊問被告時，未予告知其犯
      罪嫌疑及所犯所有罪名，且亦未就被告所為特定犯行進行
      訊問，進而影響被告充分行使其防禦權或本應享有刑事法
      規所賦予之減刑寬典時，法院即應本於該刑事法規所賦予
      減刑寬典之立法意旨及目的，妥慎考量被告於偵查中就符
      合該刑事法規所賦予減刑寬典之前提要件，有無實現之機
      會，如未予賦予被告此一實行前提要件之機會，因而影響
      被告防禦權之行使及刑事法規賦予減刑之寬典時，即應為
      有利於被告之認定（最高法院100年度台上字第2604號判
      決參照）。經查，證人李欣燕警詢及檢察官偵查中自始稱
      「附表三所示時間之通聯，係向被告購買甲基安非他命」
      ，而檢察官雖曾於100年2月26日偵查中訊問被告附表三時
      間所示通聯是否販賣甲基安非他命給證人李欣燕，被告即
      向檢察官表示係販賣愷他命給李欣燕，嗣檢察官即未就被
      告販賣給證人李欣燕之毒品究為愷他命？或甲基安非他命
      ？進行對質調查，逕依被告與卷證不符之自白起訴被告係
      販賣愷他命予李欣燕。茲證人李欣燕於本院審理時結證稱
      「附表三時地所為電話通聯，是向某男買甲基安非他命，
      伊未施用愷他命，該次通聯後約晚上9時或10時，在彰化
      的某巷子裡跟一名男子買甲基安非他命，99年11月23日至
      和美分局作筆錄採尿驗得有甲基安非他命陽性反應，該次
      驗尿前所施用之毒品，就是與0000000000門後通聯後，以
      2萬元向該男子購得之甲基安非他命」，被告並當庭承認
      自白附表三時地，確係販賣2萬元甲基安非他命給李欣燕
      ，並非賣愷他命給李欣燕。嗣公訴檢察官即依該調查證據
      結果及被告自白，當庭以言詞追加起訴附表三之犯罪事實
      。從而，被告顯於檢察官追加起訴前，即在公訴檢察官面
      前自白附表三之犯行，而檢察官因告訴、告發、自首或其
      他情事知有犯罪嫌疑者，應即開始偵查，刑事訴訟法第22
      8條第1項定有明文，故檢察官對於犯罪事實之偵查並不受
      時地限制，須積極主動隨時偵查出擊。從而，公訴檢察官
      於本院審理時既依調查證據結果，得知被告於附表三時地
      係犯販賣第二級毒品甲基安非他命罪，並依該等調查證據
      所得事實，當庭以言詞追加起訴被告販賣甲基安非他命給
      李欣燕，足徵，被告於本院審理時，經檢察官追加起訴前
      所為自白，亦有在檢察官追加起訴前偵查階段自白之性質
      ，蓋若公訴檢察官不當庭言詞追加起訴，而係請求本院依
      職權告發，再由檢察官分案偵辦，被告於檢察官另分案偵
      查中，仍可自白附表三之犯罪事實，並在審理中持續自白
      ，即可獲得毒品危害防制條例第17條第2項減刑寬典；乃
      相同事實，只不過公訴檢察官基於訴訟經濟考量，當庭依
      審理時偵查所得，以言詞追加起訴被告所為附表三之犯罪
      事實，竟認被告於公訴檢察官追加起訴前，所為自白不屬
      於被告於檢察官面前偵查時所為自白，而剝奪被告依毒品
      危害防制條例第17條增列第2項規定減刑之機會，顯與立
      法原意相違，並不妥當，故揆諸上開最高法院100年度台
      上字第2604號判決意旨，應認被告於檢察官追加起訴前在
      審理中自白附表三之犯罪事實，仍有毒品危害防制條例第
      17條第2項減刑規定適用。
（八）再按刑之量定，為求個案裁判之妥當性，法律固賦予法院
      裁量權，但此項裁量權之行使，除應依刑法第57條規定，
      審酌行為人及其行為等一切情狀，為整體之評價，並應顧
      及比例原則與平等原則，使罪刑均衡，輕重得宜，以契合
      社會之法律感情。又刑法第59條規定犯罪之情狀可憫恕者
      ，得酌量減輕其刑，其所謂「犯罪之情狀」，與同法第57
      條規定科刑時應審酌之一切情狀，並非有截然不同之領域
      ，於裁判上酌減其刑時，應就犯罪一切情狀（包括第57條
      所列舉之10款事項），予以全盤考量，審酌其犯罪有無可
      憫恕之事由（即有無特殊之原因與環境，在客觀上足以引
      起一般同情，以及宣告法定低度刑，是否猶嫌過重等等）
      ，以為判斷（參照最高法院95年度臺上字第6157號判決）
      。然同為販賣第二、三級毒品之人，其原因動機不一，犯
      罪情節未必盡同，或有大盤毒梟者，亦有中、小盤之分，
      甚或僅止於吸毒者友儕間為求互通有無之有償轉讓者亦有
      之，其販賣行為所造成危害社會之程度自屬有異，法律科
      處此類犯罪，所設之法定最低本刑卻同為「7年以上或5年
      以上有期徒刑」，不可謂不重。於此情形，倘依其情狀處
      以相當之有期徒刑，即足以懲儆，並可達防衛社會之目的
      者，自非不可依客觀之犯行與主觀之惡性二者加以考量其
      情狀，是否有可憫恕之處，適用刑法第59條之規定酌量減
      輕其刑，期使個案裁判之量刑，能斟酌至當，符合比例原
      則。查被告本件所為之8次販賣第三級毒品犯行，及1次販
      賣第二級毒品犯行，販賣價格僅各為1,000元、400、800
      元，及20,000元，販賣總金額僅27,200，且次數不多，與
      大量出售第二、三級毒品以賺取巨額利潤者，尚屬有別，
      以其犯罪情節論，惡性尚非重大不赦，若以毒品危害防制
      條例第4條第2、3項所規定之法定最輕本刑科處刑罰，均
      屬情輕法重，在客觀上尚足以引起一般之同情，顯有情堪
      憫恕之處，本院認依其情狀分別處以相當之有期徒刑，已
      足以懲儆，並可達防衛社會之目的，爰就其被訴販賣第二
      、三級毒品部分，均適用刑法第59條之規定，酌量減輕其
      刑，並遞減之（附表一編號1至2部分，則係先加後再遞減
      之）。綜上，選任辯護人請求依毒品危害防制條例第17條
      第2項減輕其刑後，再依刑法第59條酌量減輕其刑，替被
      告辯護之意旨，即屬有據。爰審酌被告明知販賣愷他命或
      甲基安非他命嚴重戕害國民身心健康，危害國家社會治安
      ，竟無償轉讓，或販賣戕害身心之甲基安非他命、愷他命
      牟利，而助長施用毒品之惡行，無視於政府制定毒品危害
      防制條例，杜絕毒品犯罪之禁令，而販賣毒品，直接戕害
      國民身心健康，間接危害社會治安，敗壞社會善良風氣，
      其轉讓或販賣行為助長毒品流通，致生危害於社會，所為
      實值非難，惟念及被告偵審中均坦承全部犯行，而其轉讓
      次數僅2次共1人，販賣之次數共計9次，對象4人，販賣毒
      品所得共27,200元，其販毒次數、對象人數均非眾多，犯
      本罪前並無前科，及其犯罪之動機、目的及手段等一切情
      狀，分別量處如主文所示之刑，併定其應執行之刑。
（九）末按刑罰法令關於沒收之規定，兼採職權沒收主義與義務
      沒收主義。職權沒收，係指法院就屬於被告所有，供犯罪
      所用、預備用或因犯罪所得之物，仍得本於職權斟酌是否
      宣告沒收，例如刑法第38條第1項第2款、第3款、第3項前
      段等規定屬之。義務沒收，則又可分為絕對義務沒收與相
      對義務沒收。前者指凡法條有：「不問屬於犯人與否，沒
      收之」之特別規定者屬之，法院就此等物品是否宣告沒收
      ，無斟酌餘地，除已證明滅失者外，不問屬於犯人與否或
      有無查扣，均應宣告沒收，例如刑法第38條第1項第1款、
      第2項、毒品危害防制條例第18條第1 項前段等規定屬之
      ；後者則係指供犯罪所用、預備用或因犯罪所得，以屬於
      被告所有者為限，始應予以沒收，例如毒品危害防制條例
      第19條第1項前段是；復按共同正犯犯罪所得之財物為現
      金時，因共同正犯應就全部犯罪結果負其責任，而合併計
      算犯罪所得，且於全部或一部不能沒收時，以其財產抵償
      之，但為避免執行時發生重複沒收、抵償之情形，故各共
      同正犯之間係採「連帶沒收主義」，於裁判時應諭知被告
      共同犯罪所得之財物應與其他共同正犯「連帶沒收之」，
      不得就全體共同正犯之總所得，對各該共同正犯分別重複
      諭知沒收；再上開規定所謂「追徵其價額」，係指所沒收
      之物為金錢以外之其他財物而無法沒收時，因其實際價值
      不確定，應追徵其價額，使其追繳與原物相當之價額，並
      無以財產抵償之問題。倘嗣後追徵其金錢價額不得結果，
      而須以財產抵償者，要屬行政執行機關依強制執行法律執
      行之問題，自無庸併予諭知「或以其財產抵償之」（最高
      法院96年度台上字第7069號、99年度台上字第489號、99
      年度第5次刑事庭會議決議參照）。查上開未扣案而供聯
      繫各次販賣毒品交易所用之不詳廠牌手機1支（含門號000
      0000000號SIM卡1張），業據被告供稱為其所有供犯本件
      販賣犯行所用等語；另未扣案之被告販賣第三級毒品愷他
      命、第二級毒品甲基安非他命之犯罪所得（各次所得詳如
      附表一、三所載），現金部分合計為27,200元，均應依毒
      品危害防制條例第19條第1項規定宣告沒收（其中犯罪事
      實欄一附表一編號1共同販賣毒品所得400元，應與少年小
      君連帶沒收，如全部或一部不能沒收時，以其與少年小君
      財產連帶抵償之。犯罪事實欄附表一編2共同販賣所得800
      元，應與少年小君連帶沒收，如全部或一部不能沒收時，
      以其與少年小君財產連帶抵償之。），如全部或一部不能
      沒收時，以其財產抵償之。未扣案手機及門號0000000000
      號SIM卡1張，亦應依毒品危害防制條例第19條第1項規定
      宣告沒收之（其中犯罪事實欄附表一編號1、2供販賣用之
      未扣案手機及0000000000號SIM卡1張，均應與小君連帶沒
      收之，如全部或一部不能沒收時，亦均應與小君連帶追徵
      其價額。），如全部或一部不能沒收時，併追徵其價額。
      至於被告為附表二編號1轉讓第三級毒品行為，犯藥事法
      第83條第1項轉讓偽藥罪，所使用之未扣案手機及0000000
      000號SIM卡1張，既為被告所有供犯罪所用之物，本院爰
      依刑法第38條第1項第2款宣告沒收。
（十）至於少年共犯小君所涉附表一編號1至2之共犯販賣第三級
      毒品犯行，於其行為時既尚未滿18歲，當由本院依少年事
      件處理法第17條規定移由少年法庭處理，附此敘明。
五、無罪部分:
（一）公訴意旨略以:被告黃焯彬於99年10月5日下午3時41分許
      ，持0000000000號行動電話門號，與李欣燕所持用之0000
      000000、0000000000號行動電話門號通話，聯繫買賣毒品
      之事宜，嗣於同日下午6時2分許，被告黃焯彬在彰化縣彰
      化市○○○○道附近，販賣價值約2萬元之第三級毒品愷
      他命1包予李欣燕1次。因認被告另犯毒品危害防制條例第
      4條3項販賣第三級毒品罪。
（二）檢察官所以認告販賣第三級毒品予李欣燕，不外以被告警
      偵訊之自白為據，惟查，被告之自白，非出於強暴、脅迫
      、利誘、詐欺、疲勞訊問、違法羈押或其他不正之方法，
      且與事實相符者，得為證據。被告或共犯之自白，不得作
      為有罪判決之唯一證據，仍應調查其他必要之證據，以察
      其是否與事實相符。刑事訴訟法第156條第1、2項定有明
      文，而遍查全卷，證人李欣燕於99年11月23日警詢係稱「
      99年10月05日15時41分54秒、15時41分54秒被告以000000
      0000與伊使用之0000000000、0000000000通聯後，伊在彰
      化交流道向被告買2萬元安非他命」，故除被告偵查中自
      白外，並無證據證明被告販賣愷他命給李欣燕。次查，證
      人李欣燕於本院審理時結證稱「附表三時地與0000000000
      門號所為電話通聯譯文內容，是伊向某男買甲基安非他命
      ，伊未施用愷他命，該次通聯後約晚上9時或10時，在彰
      化的某巷子裡跟一名男子買甲基安非他命，99年11月23日
      至和美分局作筆錄採尿驗得有甲基安非他命陽性反應，該
      次驗尿前所施用之毒品，就是與0000000000門後通聯後，
      以2萬元向該男子購得之甲基安非他命」等語。再者，證
      人李欣燕於99年11月23日在和美分局接受警詢時經採尿送
      驗，結果呈甲基安非他命陽性反應，並經臺灣臺中地方法
      院以100年度毒聲字第167號裁定送觀察勒戒後認無繼續施
      用傾向，由臺灣臺中地方法院檢察署檢察官為不起訴處分
      之情，業據本院向臺灣臺中地方法院檢察署調閱100年度
      毒偵字第292號全卷，核閱屬實，並有臺灣臺中地方法院
      檢察署100年度毒偵字第292號不起訴處分書附卷足稽。況
      被告於本院審理時已翻異前供，改自白稱「於99年10月5
      日下午3時41分許，以0000000000號行動電話與李欣燕之0
      000000000、0000000000通聯後，於當日晚間約9時，在彰
      化交流道附近販賣2萬元甲基安非他命給李欣燕」等語，
      益徵，被告於99年10月5日下午3時41分許，以0000000000
      門號與李欣燕之0000000000、0000000000通聯談論交易毒
      品事宜後，被告於當日夜間9時許，在彰化交流道附近販
      賣甲基安非他命2萬元予證人李欣燕，並非販賣愷他命予
      李欣燕。準此，檢察官依與事實不符，且無補強證據存在
      之被告偵查中自白，認被告於99年10月5日下午3時41分許
      ，持0000000000號行動電話門號，與李欣燕所持用之0000
      000000、0000000000號行動電話門號通話，聯繫買賣毒品
      之事宜，嗣於同日下午6時2分許，被告在彰化縣彰化市○
      ○○○道附近，販賣價值約2萬元之第三級毒品愷他命1包
      予李欣燕1次，即非事實。此外，復查無其他積極證據足
      認被告該次係販賣愷他命予李欣燕，此部分不能證明被告
      犯罪，自應為無罪諭知。
據上論斷，應依刑事訴訟法第299條第1項前段、第301條第1項，
毒品危害防制條例第4條第2項、第3項、第17條第2項、第19條第
1項，藥事法第83條第1項，兒童及少年福利法第70條第1項前段
，刑法第11條、第28條、第38條第1項第2款、第59條、第51條第
5款，判決如主文。
本案經檢察官施教文到庭執行職務。
中    華    民    國   100    年    7     月    14    日
             刑事第四庭 審判長法  官  姚銘鴻
                              法  官  吳永梁
                              法  官  陳義忠
以上正本證明與原本無異。
如不服本判決應於收受判決後10日內，向本院提出上訴書狀，並
應敘述具體理由;其未敘述上訴理由者，應於上訴期間屆滿後20
日內向本院補提理由書（均須按他造當事人之人數附繕本）「切
勿逕送上級法院」。
中    華    民    國   100    年    7     月    14    日
                              書記官  吳曉玟
毒品危害防制條例第4條
製造、運輸、販賣第一級毒品者，處死刑或無期徒刑；處無期徒
刑者，得併科新臺幣 2 千萬元以下罰金。
製造、運輸、販賣第二級毒品者，處無期徒刑或 7 年以上有期
徒刑，得併科新臺幣 1 千萬元以下罰金。
製造、運輸、販賣第三級毒品者，處 5 年以上有期徒刑，得併
科新臺幣 7 百萬元以下罰金。
製造、運輸、販賣第四級毒品者，處 3 年以上 10 年以下有期
徒刑，得併科新臺幣 3 百萬元以下罰金。
製造、運輸、販賣專供製造或施用毒品之器具者，處 1 年以上
7 年以下有期徒刑，得併科新臺幣 1 百萬元以下罰金。
前五項之未遂犯罰之。
藥事法第83條
明知為偽藥或禁藥，而販賣、供應、調劑、運送、寄藏、牙保、
轉讓或意圖販賣而陳列者，處 7 年以下有期徒刑，得併科新臺
幣 5 百萬元以下罰金。
犯前項之罪，因而致人於死者，處 7 年以上有期徒刑，致重傷
者，處 3 年以上 12 年以下有期徒刑。
因過失犯第 1 項之罪者，處 2 年以下有期徒刑、拘役或科新臺
幣 30 萬元以下罰金。
第 1 項之未遂犯罰之。
附表一
┌───┬───────────────┬───────┐
│編號  │ 犯罪事實                     │所處罪刑      │
├───┼───────────────┼───────┤
│1     │黃焯彬成年人與未滿18歲之綽號小│黃焯彬成年人與│
│      │君少年00君（年籍詳卷）共同基於│少年共同實施販│
│      │販賣營利之意圖，於民國99年10月│賣第三級毒品罪│
│      │12日凌晨3時4分許至同日凌晨5時2│，處有期徒刑壹│
│      │2分許，由小君持0000000000號行 │年伍月。未扣案│
│      │動電話門號，與12歲以上未滿16歲│之０九八五九０│
│      │少年顧00（年籍詳卷）所持用之09│七三０八號SIM │
│      │00000000號行動電話門號分別通話│卡及所附手機與│
│      │4次，聯繫買賣愷他命毒品之事宜 │少年小君連帶沒│
│      │後，即由小君約顧00至彰化市山水│收，如全部或一│
│      │和風汽車旅館交易愷他命，再由黃│部不能沒收時，│
│      │焯彬將愷他命毒品在上址汽車旅館│應與少年小君連│
│      │樓上交付給小君，由小君持至樓下│帶追徵其價額；│
│      │停車的地方交付給顧00，顧00即將│未扣案販賣第三│
│      │400元交付給小君，而以此方式販 │級毒品所得新臺│
│      │賣第三級毒品給少年顧00一次。  │幣肆佰元，與少│
│      │                              │年小君連帶沒收│
│      │                              │，如全部或一部│
│      │                              │不能沒收時，以│
│      │                              │其與少年小君之│
│      │                              │財產連帶抵償之│
│      │                              │。            │
├───┼───────────────┼───────┤
│2     │黃焯彬成年人與綽號小君未滿18歲│黃焯彬成年人與│
│      │之少年00君（年籍詳卷）共同基於│少年共同實施販│
│      │販賣營利之意圖，於99年10月20日│賣第三級毒品罪│
│      │凌晨2時41分許至同日凌晨3時59分│，處有期徒刑壹│
│      │許，由小君持0000000000號行動電│年伍月。未扣案│
│      │話，與12歲以上未滿16歲少年顧00│之０九八五九０│
│      │所持用之0000000000號行動電話門│七三０八號SIM │
│      │號分別通話10次，聯繫買賣愷他命│卡及所附手機與│
│      │毒品之事宜（其中凌晨2時56分、3│少年小君連帶沒│
│      │時39分2通地話，均先由小君與顧0│收，如全部或一│
│      │0通話，嗣再由黃焯彬與顧00通話 │部不能沒收時，│
│      │，談論買賣愷他命事宜）後，雙方│應與少年小君連│
│      │即約定在彰化市○○路附近統一超│帶追徵其價額；│
│      │商前交易愷他命，嗣於同日凌晨4 │未扣案販賣第三│
│      │時許，即由黃焯彬在上址將愷他命│級毒品所得新臺│
│      │毒品交付給顧00，顧00交付800元 │幣捌佰元，與少│
│      │給黃焯彬，小君亦有在場。      │年小君連帶沒收│
│      │                              │，如全部或一部│
│      │                              │不能沒收時，以│
│      │                              │其與少年小君之│
│      │                              │財產連帶抵償之│
│      │                              │。            │
├───┼───────────────┼───────┤
│3     │黃焯彬於99年10月11日下午3時57 │黃焯彬販賣第三│
│      │分許，持0000000000號行動電話門│級毒品，處有期│
│      │號，與蔣凱婷所持用之0000000000│徒刑壹年肆月。│
│      │號行動電話門號通話，聯繫買賣愷│未扣案之０九八│
│      │他命毒品之事宜，嗣於同日下午4 │0000000│
│      │時7分許，黃焯彬在其位於彰化縣 │號SIM卡及所附 │
│      │彰化市○○路○段221號5樓租屋處 │手機沒收，如全│
│      │附近路旁，以當場收受現金1,000 │部或能沒收時，│
│      │元之方式，販賣第三級毒品愷他命│追徵其價額；未│
│      │1包予蔣凱婷1次。              │扣案販賣第三級│
│      │                              │毒品所得新臺幣│
│      │                              │壹仟元沒收，如│
│      │                              │全部或一部不能│
│      │                              │沒收時，以其財│
│      │                              │產抵償之。    │
├───┼───────────────┼───────┤
│4     │黃焯彬於99年10月13日下午5時34 │黃焯彬販賣第三│
│      │分許，持0000000000號行動電話門│級毒品，處有期│
│      │號，與蔣凱婷所持用之0000000000│徒刑壹年肆月。│
│      │號行動電話門號通話，聯繫買賣毒│未扣案之０九八│
│      │品之事宜，嗣於同日下午6時46分 │0000000│
│      │許，黃焯彬在彰化縣彰化市之「VI│號SIM卡及所附 │
│      │SE沙龍」附近，以當場收受現金1,│手機沒收，如全│
│      │000元方式，販賣第三級毒品愷他 │部或一部不能沒│
│      │命1包予蔣凱婷1次。            │收時，追徵其價│
│      │                              │額；未扣案販賣│
│      │                              │第三級毒品所得│
│      │                              │新臺幣壹仟元沒│
│      │                              │收，如全部或一│
│      │                              │部不能沒收時，│
│      │                              │以其財產抵償之│
│      │                              │。            │
│      │                              │              │
├───┼───────────────┼───────┤
│5     │黃焯彬於99年10月28日晚間8時18 │黃焯彬販賣第三│
│      │分許，持0000000000號行動電話門│級毒品，處有期│
│      │號，與蔣凱婷所持用之0000000000│徒刑壹年肆月。│
│      │號行動電話門號通話，聯繫買賣毒│未扣案之０九八│
│      │品之事宜，黃焯彬即在其位於彰化│0000000│
│      │縣彰化市○○路○段221號5樓租屋 │號SIM卡及所附 │
│      │處附近路旁，以當場收受現金1,00│手機沒收，如全│
│      │0元之方式，販賣第三級毒品愷他 │部或一部不能沒│
│      │命1包予蔣凱婷1次。            │收時，追徵其價│
│      │                              │額；未扣案販賣│
│      │                              │第三級毒品所得│
│      │                              │新臺幣壹仟元沒│
│      │                              │收，如全部或一│
│      │                              │部不能沒收時，│
│      │                              │以其財產抵償之│
│      │                              │。            │
├───┼───────────────┼───────┤
│6     │黃焯彬於99年11月18日晚間某時，│黃焯彬販賣第三│
│      │持0000000000號行動電話門號，與│級毒品，處有期│
│      │蔣凱婷所持用之0000000000號行動│徒刑壹年肆月。│
│      │電話門號通話，聯繫買賣毒品之事│未扣案之０九八│
│      │宜，黃焯彬即在其位於彰化縣彰化│0000000│
│      │市○○路○段646巷52-7號2樓之租 │號SIM卡及所附 │
│      │屋處樓下，以當場收受現金1,000 │手機沒收，如全│
│      │元之方式，販賣第三級毒品愷他命│部或一部不能沒│
│      │1包予蔣凱婷1次。              │收時，追徵其價│
│      │                              │額；未扣案販賣│
│      │                              │第三級毒品所得│
│      │                              │新臺幣壹仟元沒│
│      │                              │收，如全部或一│
│      │                              │部不能沒收時，│
│      │                              │以其財產抵償之│
│      │                              │。            │
├───┼───────────────┼───────┤
│7     │黃焯彬於99年10月11日晚間8時5分│黃焯彬販賣第三│
│      │許，持0000000000號行動電話門號│級毒品，處有期│
│      │，與洪益峰所持用之0000000000號│徒刑壹年肆月。│
│      │行動電話門號通話，聯繫買賣毒品│未扣案之０九八│
│      │之事宜，嗣於同日晚間8時42分許 │0000000│
│      │，黃焯彬在彰化縣彰化市○○○街│號SIM卡及所附 │
│      │附近某素食餐廳前，以當場收受現│手機沒收，如全│
│      │金1,000元之方式，販賣第三級毒 │部或一部不能沒│
│      │品愷他命予洪益峰1次。         │收時追徵其價額│
│      │                              │；未扣案販賣第│
│      │                              │三級毒品所得新│
│      │                              │臺幣壹仟元沒收│
│      │                              │，如全部或一部│
│      │                              │不能沒收時，以│
│      │                              │其財產抵償之。│
├───┼───────────────┼───────┤
│8     │黃焯彬於99年10月12日晚間8時56 │黃焯彬販賣第三│
│      │分許，持0000000000號行動電話門│級毒品，處有期│
│      │號，與洪益峰所持用之0000000000│徒刑壹年肆月。│
│      │號行動電話門號通話，聯繫買賣毒│未扣案之０九八│
│      │品之事宜，黃焯彬即在彰化縣彰化│0000000│
│      │市○○○街附近某素食餐廳前，以│號SIM卡及所附 │
│      │當場收受現金1,000元方式，販賣 │手機沒收，如全│
│      │第三級毒品愷他命1包予洪益峰1次│部或一部不能沒│
│      │。                            │收時，追徵其價│
│      │                              │額；未扣案販賣│
│      │                              │第三級毒品所得│
│      │                              │新臺幣壹仟元沒│
│      │                              │收，如全部或一│
│      │                              │部不能沒收時，│
│      │                              │以其財產抵償之│
│      │                              │。            │
└───┴───────────────┴───────┘
☆☆☆☆☆☆☆☆☆☆☆☆☆☆☆☆☆☆☆☆☆☆☆☆☆☆☆☆
附表二
┌───┬───────────────┬───────┐
│編號  │ 犯罪事實                     │ 所處罪刑     │
├───┼───────────────┼───────┤
│1     │黃焯彬明知愷他命屬於毒品危害防│黃焯彬犯藥事法│
│      │制條例所規範之第三級毒品，並經│第八十三條第一│
│      │行政院衛生署明令公告列為管禁藥│項之轉讓偽藥罪│
│      │品管理，不得轉讓、持有，竟基於│，處有期徒刑貳│
│      │無償轉讓禁藥K他命之犯意，於99 │月。未扣案之０│
│      │年10月28日下午2時54分許，以098│0000000│
│      │0000000號行動電話門號，與梁宏 │０八號SIM卡及 │
│      │銘所使用之0000000000號行動    │所附手機沒收。│
│      │電話門號通話，並在彰化縣彰化市│              │
│      │中央路之「春天KTV」停車場內， │              │
│      │無償轉讓摻有偽藥愷他命之香煙1 │              │
│      │支予梁宏銘1次。               │              │
├───┼───────────────┼───────┤
│2     │黃焯彬於99年11月20日傍晚某時，│黃焯彬犯藥事法│
│      │在其位於彰化縣彰化市○○路○段 │第八十三條第一│
│      │646巷52-7號2樓之租屋處樓下，無│項之轉讓偽藥罪│
│      │償轉讓摻有偽藥愷他命之香煙1支 │，處有期徒刑貳│
│      │予梁宏銘1次。                 │月。          │
│      │                              │              │
└───┴───────────────┴───────┘
☆☆☆☆☆☆☆☆☆☆☆☆☆☆☆☆☆☆☆☆☆☆☆☆☆☆☆☆
附表三
┌───┬───────────────┬───────┐
│編號  │  犯罪事實                    │ 所處罪刑     │
├───┼───────────────┼───────┤
│1     │黃焯彬於99年10月5日下午3時41分│黃焯彬販賣第二│
│      │許，持0000000000號行動電話門號│級毒品，處有期│
│      │，與李欣燕所持用之0000000000、│徒刑壹年拾月。│
│      │0000000000號行動電話門號通話，│未扣案之０九八│
│      │聯繫買賣毒品之事宜，嗣於同日下│0000000│
│      │午9時許，黃焯彬在彰化市彰化交 │號SIM卡及所附 │
│      │流道附近，將價值2萬元之第二級 │手機沒收，如全│
│      │毒品甲基安非他命1包，販賣給李 │部或一部不能沒│
│      │欣燕。                        │收時，追徵其價│
│      │                              │額；未扣案販賣│
│      │                              │第二級毒品所得│
│      │                              │新臺幣貳萬元沒│
│      │                              │收，如全部或一│
│      │                              │部不能沒收時，│
│      │                              │以其財產抵償之│
│      │                              │。            │
└───┴───────────────┴───────┘